臺灣臺北地方法院民事裁定
109年度北簡字第5672號
原      告  金慶平
訴訟代理人  金城  
被      告  侯秀富

上列原告與被告侯秀富間請求遷讓房屋等事件，本院裁定如下：
    主    文
原告應於本裁定送達後七日內，按訴訟標的價額新臺幣壹佰貳拾
陸萬元，補繳第一審裁判費新臺幣壹萬貳仟肆佰柒拾肆元；惟原
告如能查報門牌號碼臺北市○○區○○路○段○○○巷○○○號一樓房屋起
訴時之交易價額，則應以該交易價額與其請求之租金新臺幣陸萬
元合併計算後之金額為本件訴訟標的價額，並依民事訴訟法第七
十七條之十三所定費率，扣除已繳之新臺幣壹仟元後，補繳裁判
費，逾期不繳，即駁回其訴。
    理    由
一、按因財產權而起訴，應繳納裁判費，此為法定必備之程式，
    民事訴訟法第77條之13定有明文。次按訴訟標的之價額，由
    法院核定。核定訴訟標的之價額，以起訴時之交易價額為準
    ；無交易價額者，以原告就訴訟標的所有之利益為準。以一
    訴主張數項標的者，其價額合併計算之。以一訴附帶請求其
    孳息、損害賠償、違約金或費用者，不併算其價額。民事訴
    訟法第77條之1第1、2項、第77條之2第1項前段、第2項分別
    定有明文。而按城市地方房屋之租金，以不超過土地及其建
    築物申報總價年息百分之十為限，土地法第97條第1項亦有
    明定。末按原告之訴，有民事訴訟法第249條第1項所列各款
    情形之一，依其情形可以補正，審判長應定期間命其補正，
    逾期未補正，應以裁定駁回之；前開規定於簡易訴訟程序準
    用之，同法第249條第1項但書、第436條第2項亦有明文。
二、查依原告於起訴狀訴之聲明之記載，及事實及理由中載明請
    求之依據，可知本件原告係依民法第767條第1項規定請求被
    告將門牌號碼臺北市○○區○○路0段000巷00號1樓房屋（下稱
    系爭房屋）遷讓返還原告，及請求被告給付原告租金新臺幣
    （下同）6萬元，並請求被告自109年2月15日起至遷讓系爭
    房屋之日止按月給付1萬元，故原告係以一訴請求被告遷讓
    房屋及給付租金，併附帶請求相當於租金之不當得利，此有
    起訴狀附卷可考。是其訴訟標的價額即應為原告主張被告應
    返還系爭房屋於起訴時之交易價額及租賃契約未終止前所積
    欠之租金為準。
三、次查，本件原告請求遷讓房屋等事件，僅繳納部分裁判費，
    因原告未表明系爭房屋交易價額，依上述土地法第97條第1
    項所定之房屋租金最高額限制反推，所計算系爭房屋訴訟標
    的價額應核定為120萬元（每月租金1萬元×12月÷10％＝120萬
    元），加計原告請求之租金6萬元後，本件訴訟標的價額應
    為126萬元，應徵第一審裁判費13,474元，扣除已繳之裁判
    費1,000元後，尚應補繳裁判費12,474元。惟原告若能查報
    系爭房屋於起訴時之交易價額（應提出包括但不限於：鑑價
    報告、房屋仲介行情證明等。另稅捐機關之課稅現值難認係
    房屋之交易價額，附此敘明），則應以該交易價額與其請求
    給付之租金6萬元合併計算為本件訴訟標的價額，並以民事
    訴訟法第77條之13所定費率計算，扣除前已繳納之裁判費1,
    000元後，補繳不足之裁判費。茲限原告於收受本裁定送達
    後7日內，向本院補繳第一審裁判費12,474元，或以系爭房
    屋交易價額加計原告請求給付之租金6萬元合併計算後之金
    額，為本件訴訟標的之價額，依民事訴訟法第77條之13所定
    費率，扣除前已繳納之裁判費1,000元後，補繳裁判費，逾
    期不繳，即駁回原告之訴，特此裁定。
四、依民事訴訟法第249條第1項但書，裁定如主文。 　　
中　　華　　民　　國　　109 　年　　5 　　月　　29　　日
　　　　　　　　　　　　臺北簡易庭
　　　　　　　　　　　　　　　　法　官  羅富美
以上為正本係照原本作成。
如不服本裁定關於核定訴訟標的價額部分，應於送達後10日內向
本庭（臺北市○○○路0段000巷0號）提出抗告狀，並繳納裁判費新
臺幣1,000元；其餘關於命補繳裁判費部分，不得抗告。
中　　華　　民　　國　　109 　年　　5 　　月　　29　　日
　　　　　　　　　　　　　　　　書記官  劉英芬